【裁判字號】    99,訴,3430
【裁判日期】    991221
【裁判案由】    毒品危害防制條例
【裁判全文】
臺灣板橋地方法院刑事判決              99年度訴字第3430號
公  訴  人  臺灣板橋地方法院檢察署檢察官
被      告  陳聰田
上列被告因違反毒品危害防制條例案件，經檢察官提起公訴（99
年度毒偵字第7667號），被告於準備程序中就被訴事實為有罪之
陳述，本院合議庭裁定由受命法官獨任行簡式審判程序，茲判決
如下：
    主  文
陳聰田施用第一級毒品，累犯，處有期徒刑捌月。
    事  實
一、
  (一)陳聰田前於民國79年間，因販賣及施用毒品違反肅清煙毒條
    例案件，經本院以79年度訴字第528 號分別判處無期徒刑、
    有期徒刑7 年，上訴後經臺灣高等法院以79年度上訴字第30
    32號判決就販賣毒品部分撤銷改判處有期徒刑15年，其餘上
    訴駁回，並定應執行刑為有期徒刑18年6 月確定，於88年8
    月4 日縮短刑期假釋出監並付保護管束，嗣經撤銷假釋，於
    90年4 月1 日入監執行殘刑8 年7 月22日，復經臺灣高等法
    院以96年度聲減字第1205號裁定減刑及更定應執行刑有期徒
    刑17年，於96年12月10日縮刑期滿執行完畢。
  (二)復於97年間因施用毒品案件，經本院以97年度毒聲字第1003
    號裁定送觀察、勒戒，提起抗告後為臺灣高等法院以97年度
    毒抗字272 號裁定駁回確定，嗣於觀察、勒戒後因認有繼續
    施用毒品傾向，再經本院以97年度毒聲字第1661號裁定令入
    戒治處所施以強制戒治，於98年4 月27日停止戒治釋放出所
    ，並經同署檢察官以98年度戒毒偵字第396 號為不起訴處分
    確定。
二、詎陳聰田不知悔改，明知海洛因為毒品危害防制條例所列管
    之第一級毒品，不得持有及施用，竟於前開強制戒治執行完
    畢釋放後5 年內，復基於施用第一級毒品海洛因之犯意，於
    99年8 月25日下午2 時30分許，在臺北縣三重市○○街31巷
    18號2 樓住處，以針筒注射之方式，施用第一級毒品海洛因
    1 次。嗣因犯前案施用第一級毒品罪未到案執行經發布通緝
    ，於同年8 月26日下午4 時55分許，為警在臺北縣三重市○
    ○街31巷口緝獲，而經徵得其同意採尿送驗後，結果呈鴉片
    類陽性反應，因悉上情。
三、案經臺北縣政府警察局三重分局移送臺灣板橋地方法院檢察
    署檢察官偵查起訴。
    理  由
一、本件被告陳聰田所犯係死刑、無期徒刑、最輕本刑為3 年以
    上有期徒刑以外之罪，其於準備程序中就被訴事實為有罪之
    陳述，經本院告知簡式審判程序之旨，並聽取公訴人、被告
    之意見後，經合議庭裁定由受命法官獨任進行簡式審判程序
    審理，合先敘明。
二、上揭犯罪事實，業據被告於偵查中及本院審理時坦承不諱，
    ，而其於99年8 月26日下午5 時41分許為警採集之尿液，經
    送台灣檢驗科技股份有限公司檢驗結果，確呈鴉片類陽性反
    應乙節，有該公司99年9 月10日出具之濫用藥物檢驗報告、
    臺北縣政府警察局三重分局查獲毒品案件被移送者姓名及代
    碼對照表各1 紙在卷可稽，足以佐證被告自白與事實相符，
    堪以採信。
三、而按觀察、勒戒或強制戒治執行完畢釋放後，5 年內再犯第
    10條之罪者，檢察官應依法追訴，毒品危害防制條例第23條
    第2 項定有明文。經查，被告前於97年間因施用第一級毒品
    違反毒品危害防制條例案件，而有上開強制戒治之執行紀錄
    ，並於98年4 月27日停止戒治釋放出所等情，有臺灣高等法
    院被告前案紀錄表1 份在卷可參，是被告於上開強制戒治執
    行完畢釋放後，5 年內再犯本件施用第一級毒品罪行，依前
    開法條之規定，自應依法追訴。是本件事證明確，被告犯行
    洵堪認定，應予依法論科。
四、再按海洛因為毒品危害防制條例第2 條第2 項第1 款所定之
    第一級毒品，依法不得持有及施用。核被告所為，係犯毒品
    危害防制條例第10條第1 項之施用第一級毒品罪。其持有海
    洛因之低度行為，為施用之高度行為所吸收，不另論罪。又
    被告前受有如事實欄一、(一)所載有期徒刑執行完畢紀錄，有
    上述前案紀錄表在卷可憑，其於受有期徒刑執行完畢後，5
    年以內故意再犯本件有期徒刑以上之罪，為累犯，應依刑法
    第47條第1 項之規定加重其刑。爰審酌被告前已受強制戒治
    之戒癮治療，且曾因施用毒品遭論罪科刑，應知所警惕，竟
    於犯前案施用第一級毒品罪未到案執行而遭通緝期間再次施
    用第一級毒品，顯見並無悔意，其施用海洛因行為，不惟戕
    害自己身心健康，並已危害社會風氣；另兼衡其智識程度為
    國小畢業（見警詢筆錄）、犯罪動機、目的、手段、所犯尚
    未危及他人，且業已坦承犯行，犯罪後態度尚稱良好等一切
    情狀，量處如主文所示之刑，以資懲儆。
據上論斷，應依刑事訴訟法第273 條之1 第1 項、第299 條第1
項前段，毒品危害防制條例第10條第1 項，刑法第11條前段、第
47條第1 項，判決如主文。
本案經檢察官蘇逸修到庭執行職務。
中    華    民    國    99    年    12    月    21    日
                  刑事第二庭  法  官  曹惠玲
上列正本證明與原本無異。
如不服本判決，應於送達後10日內敘明上訴理由，向本院提出上
訴狀，上訴於本院第二審合議庭 (應附繕本) 。其未敘述上訴理
由者，應於上訴期間屆滿後20日內向本院補提理由書「切勿逕送
上級法院」。
                              書記官  蕭佩宜
中    華    民    國    99    年    12    月    21    日
附錄本案論罪科刑法條全文：
毒品危害防制條例第10條
施用第一級毒品者，處6 月以上5 年以下有期徒刑。
施用第二級毒品者，處3 年以下有期徒刑。

司法院資訊處製作；財團法人民間司法改革基金會備份。
